Inventaris van het archief van de Regeringscommissaris voor de Akkerbouw en Veehouderij: Geheim archief; Directeur-Generaal van de Voedselvoorziening, (1930) 1934-1945 (1952)
Nationaal Archief, Den Haag
- Stukken betreffende bijzondere onderwerpen, B
  - Taakuitoefening, B.2
    - Maatschappelijke aangelegenheden in oorlogstijd, B.2.2
      - Voedselvoorziening, B.2.2.3
        - Organisatie, B.2.2.3.2
          - Verslag van een bespreking van mr. J.Th. Bonnerman met enkele hoofden van afdelingen, p.v.c.'s en contactcommissarissen voor Noord- en Zuid Holland, betreffende de organisatie van de voedselvoorziening in het westen van het land ingeval van hervatting van oorlogshandelingen op Nederlands grondgebied, gestencild., 19-08-1944; 375; 1 stuk
          - Dossier inzake het eventueel oprichten van een nieuwe dienst voor de prijzencontrole., 16-10-1944 - 28-11-1944; 376; 1 omslag
          - Verslag van een persconferentie inzake de instelling van de Centrale Rederij Voedselvoorziening, doorslag., 16-12-1944; 377; 1 stuk
          - Instructie inzake machtiging van ir. C. Staf om namens dr. ir. S.L. Louwes maatregelen te mogen treffen ingeval van verbreking van de communicatie, doorslag., 15-01-1945; 378; 1 stuk
          - Uitgaande brieven aan ir. F.Q. den Hollander betreffend de voedsel voorzieningssituatie en het verstrekken van Ausweisen met verklaring, doorslagen., 18-01-1945; 379; 3 stukken
          - Instructie inzake aanwijzing van mr. C.J. van Schelle om namens dr. ir. S.L. Louwes alle maatregelen voor te bereiden ten aanzien van de voorraden in Holland en Utrecht, doorslag., 04-04-1945; 380; 1 stuk
          - Correspondentie met mr. J.Th. Bonnerman betreffende de situatie, ten aanzien van de werkzaamheden, bij het C.D.K. in Zwolle., 05-04-1945 - 06-04-1945; 381; 2 stukken
          - Dossier inzake een circulaire aan de p.v.c.'s over de ingetrokken maatregelen na de bevrijding, 24-04-1945 - 25-04-1945; 382; 1 omslag
            circulaire is niet verzonden.
          - Memorie van mr. J. van Aartsen inzake de organisatie op het gebied van de voedselvoorziening, doorslag, met geleidebrief van het Hoofdbedrijfschap voor Akkerbouwprodukten., 08-04-1945; 383; 2 stukken
          - Stukken betreffende de overeenkomst tussen de Geallieerden en de Duitsers ten behoeve van de voedselvoorziening van West-Nederland, afschriften, met geleidebrief van de heer Schwebel., 28-04-1945 - 14-05-1945; 384; 1 omslag
          - Ingekomen nota van A. van Wijnen inzake de organisatie van het Bedrijfschap voor Zuivel., 04-06-1945; 385; 1 stuk
          - Nota van het hoofd van de afdeling Vervoer aan de secretaris-generaal betreffende de organisatie van de Centrale Rederij Voedselvoorziening, afschrift., 21-07-1945; 386; 1 stuk
          - Ingekomen brief van het Centraal Bureau van het Interkerkelijk Bureau voor Nood-Voedsel Voorziening inzake de beëindiging van het werk van de plaatselijke bureau's per 1 augustus 1945., 28-07-1945; 387; 1 stuk
          - Dossier inzake de ongedaanmaking van de liquidatie van de Algemene Vereniging voor Melkvoorziening, met terugwerkende kracht tot 28 november 1943., 04-09-1945 - 30-10-1945; 388; 1 omslag
          - Referaat van mr. Hooykaas betreffende de wettelijke regelingen op het gebied van de voedselvoorziening, gestencild. (1940-1945) 1 stuk, 389
        - Politiek en voorlichting, B.2.2.3.3
          - Dossier inzake de adviezen aan de minister en de directeur Handelsakkoorden naar aanleiding van het overleg met het buitenland met betrekking tot de economische verdedigingsvoorbereiding., 22-05-1939 - 09-09-1939; 390; 1 omslag
          - Ingekomen nota van de Nederlandse Zuivelcentrale inzake de grondslagen voor medewerking van belanghebbenden bij de uitvoering van maatregelen in crisisen oorlogstijd., 06-02-1940; 391; 1 stuk
          - Ingekomen nota van de heer Groeneveld Meyer inzake de problemen met de voedseldistributie naar aanleiding van het verstrekken van vertrouwelijke informatie aan de media, met uitgaande nota aan de secretaris-generaal., 08-06-1940; 392; 2 stukken
          - Ingekomen nota van de secretaris-generaal inzake de verhoging van de vlees- en broodrantsoenen in Duitsland en de gevolgen hiervan op de Nederlandse voedselvoorzieningspolitiek, met antwoord., 16-09-1942 - 22-09-1942; 393; 2 stukken
          - Circulaire aan de Nederlandse landbouwers betreffende zaken die voor de voedselvoorziening van belang zijn, concept, met geleidebrief aan de heer Von der Wense., 20-02-1943; 394; 2 stukken
          - Uitgaande nota's aan de heer Von der Wense betreffende de problemen bij de voedselvoorziening als gevolg van Duitse maatregelen., 04-06-1943 - 18-04-1944; 395; 2 stukken
          - Stukken betreffende het verkrijgen van de medewerking van de landbouwers via de Rooms-Katholieke Kerk., 01-08-1944 - 17-08-1944; 396; 1 omslag
          - Circulaire aan alle veehouders in Holland en Utrecht inzake het verlenen van medewerking aan de voedselvoorziening, concept, met geleidebrief aan A. van Wijnen., 13-12-1944; 397; 2 stukken
          - Serie afschriften van artikelen betreffende de voedselvoorziening, doorslagen, 10-10-1944 - 30-04-1944; 398; 1 omslag
        - Uitvoering, B.2.2.3.4
          - Aankoop, B.2.2.3.4.1
            Zie ook: inv. nrs. 464-467
            - Dossier inzake het advies aan de Nederlandse Akkerbouwcentrale over het aankoopplan van het Graan Inkoop Bureau voor de periode 1 september 1939 - 31 augustus 1940., 23-10-1939 - 08-03-1940; 399; 1 omslag
            - Dossier inzake een plan om granen en oliezaden in neutrale landen aan te kopen voor levering na de oorlog., 17-07-1940 - 02-04-1941; 400; 1 omslag
            - Uitgaande nota aan ir. Boerma inzake een eventuele ruil van gerst tegen rogge met België, doorslag., 02-07-1943; 401; 1 stuk
            - Dossier inzake de samenstelling van een systeem voor de inname van akkerbouwprodukten voor het oogstjaar 1944., 23-03-1944 - 09-05-1944; 402; 1 omslag
            - Stukken betreffende de dienstreis van ir. Louwes naar de Verenigde Staten van Amerika, ten behoeve van het op gang brengen van de import van voedingsmiddelen uit Noord-Amerika en Argentinië, 08-06-1945 - 28-09-1945; 403; 1 omslag
          - Vervoer, B.2.2.3.4.2
            - Ingekomen nota van de direkteur van de Nederlandse Akkerbouwcentrale inzake de weigering van de voorzitter van de Commissie van Overleg in Bevrachtingszaken om gevolg te geven aan het verzoek de bevrachte schepen in het charter een opdracht te geven naar keuze van het G.I.B. in Amsterdam of in Rotterdam te lossen, met bijlage., 16-02-1940 - 26-02-1940; 404; 2 stukken
            - Nota van het Rijksbureau Zeescheepvaart aan de Nederlandse Akkerbouwcentrale inzake de beschikbare scheepsruimte bij aankoop van goederen in Noord-Amerika, afschrift, met kanttekening., 23-02-1940; 405; 2 stukken
            - Stukken betreffende het Nederlandse paardentransport uit België., 03-08-1944 - 22-08-1944; 406; 3 stukken
            - Ingekomen brief van het hoofd van de afdeling Vervoer inzake de te verwachten vervoerscapaciteit., 14-08-1944; 407
              I stuk
            - Stukken betreffende de spoorwegstaking vanaf 18 september 1944 tot de bevrijding, met bijlagen., 18-09-1944 - 08-05-1945; 408; 1 omslag
            - Ingekomen nota van het hoofd van de afdeling Vervoer, H.J. van de Roemer, inzake de organisatie van het vervoer na de oorlog, met kanttekening., 21-10-1944 - 28-10-1944; 409; 1 stuk
            - Verslag van H.J. van de Roemer betreffende de werkzaamheden van de Centrale Rederij Voedselvoorziening, 15-16 december 1944., 27-12-1944; 410; 1 stuk
            - Ingekomen nota van R.B. Smuling inzake de organisatie van het voedselvervoer. met geleidebrief., 07-02-1945; 411; 2 stukken
            - Agenda's en verslagen van vergaderingen van de Centrale Rederij Voeselvoorziening op 15,28 februari en 14 maart 1945, met bijlagen., 15-02-1945 - 01-05- 1945; 412; 1 omslag
            - Uitgaande nota aan de p.v.c. Voor Friesland betreffende plannen voor voedselzending naar het westen van het land, minuut., 10-04-1945; 413; 1 stuk
            - Ingekomen brief van C. Heitfield betreffende de, na de capitulatie, in Engeland gestrande Nederlandse voedingsmiddelen., 29-05-1945; 414; 1 stuk
            - Verslag van het Rijksinstituut voor Oorlogsdocumentatie inzake een bespreking met dr. ir. S.L. Louwes, inzake het vervoer van voedsel naar het westen van het land in de winter van 1944-1945, doorslag, 11-03-1948; 415; 1 stuk
          - Voorraadpositie, B.2.2.3.4.3
            - Ingekomen nota van de Nederlandse Veehouderijcentrale inzake een voorstel tot de verkoop van de rest-voorraad spek, met antwoord., 28-10-1939 - 03-11-1939; 416; 2 stukken
            - Ingekomen lijsten van de Nederlandse Akkerbouwcentrale betreffende wekelijkse opgaven van voorraden en voorraadmutaties bij de p.v.c.'s, 25 november 1939 - 5 oktober 1940., 27-11-1939 - 08-10-1940; 417; 2 omslagen
            - Rapport van de afdeling Secretariaat inzake de voorraadpositie van granen, vis- en diermeel, veekoeken en importbloem, medio februari 1940 - 1 september 1940., 05-03-1940; 418; 1 stuk
            - Ingekomen brief van dr. H.M. Hirschfeld inzake de inventarisatie van wijnvoorraden bij de wijnhandel, met antwoord., 06-04-1943 - 19-04-1943; 419; 2 stukken
            - Lijsten van het Bureau Statistiek betreffende de voorraadpositie, per depot, in de grootste plaatsen van het westen van het land, van de belangrijkste voedingsmiddelen, 15 april - 15 augustus 1944, 10-06-1944 - 26-08-1944; 420; 1 omslag
          - Opslag, B.2.2.3.4.4
            - Dossier inzake een onderzoek naar de kwaliteit van de opgeslagen tarwe bij de Stichting Gewestelijke Tarwe-organisatie voor Gelderland, Utrecht en Overijssel., 29-06-1938 - 22-05-1939; 421; 1 omslag
            - Dossier inzake een offerte van de Handelsvereniging Dudok de Wit en Co te Amsterdam inzake de opslag van witsuiker., 21-07-1939 - 04-08-1939; 422; 1 omslag
            - Stukken betreffende de exploitatie-uitkomsten van een aantal pakhuishouders in het oogstjaar september 1939 - augustus 1940., 17-10-1939 - O6-01-1941; 423; 3 stukken
            - Ingekomen nota van Th.C. Geudeker inzake de jute-zakken positie", met geleidebrief aan de secretaris-generaal., 24-10-1939 - 30-10-1939; 424; 2 stukken
            - Correspondentie met de Nederlandse Akkerbouwcentrale inzake de opslag van tarwe in Amsterdam, 02-01-1940 - 06-01-1940; 425; 2 stukken
          - Verdeling, B.2.2.3.4.5
            - Stukken betreffende de situatie van de peulvruchtendistributie en een voorstel tot beëindiging van de distributieregeling., 20-10-1939 - 20-09-1940; 426; 1 omslag
            - Ingekomen nota van het Centraal Distributiekantoor inzake een werkplan voor de distributie van voedingsmiddelen in 1940., 21-12-1939; 427; 1 stuk
            - Dossier inzake de voorbereiding van een distributieregeling voor brood., 12-06-1940 - 17-06-1940; 428
            - Ingekomen nota van de heer Groeneveld Meyer betreffende de uitvoeringskosten van de voedseldistributie., 18-06-1940; 429; 1 stuk
            - Ingekomen nota van de heer Groeneveld Meyer aan de secretaris-generaal inzake de wijze waarop een snelle uitvoering van de distributiemaatregelen mogelijk is., 19-06-1940; 430; 1 stuk
            - Correspondentie met de Nederlandse Veehouderijcentrale inzake de opzet van de vleesdistributie., 22-08-1940 - 24-08-1940; 431; 2 stukken
            - Uitgaande nota aan Graf Grote inzake een voorstel voor de opzet van de aardappeldistributie, minuut, met bijlage., 14-12-1940; 432; 2 stukken
            - Uitgaande nota aan de secretaris-generaal van het Departement van Financiën betreffende het doel van de oprichting van de centrale keukens en de verkoopprijzen van het te verstrekken voedsel., 20-12-1940; 433; 1 stuk
            - Dossier inzake de levering van kunstmest en pootgoed aan het Joodse tehuis "De Schaffelaar" te Barneveld., 15-02-1943 - 11-05-1943; 434; 1 omslag
            - Stukken betreffende de vrijgave van wijn en gedestileerd aan particulieren., 22-03-1943 - 30-08-1943; 435; 1 omslag
            - Uitgaande brief aan de afdeling Sociale Aangelegenheden inzake een akkoord voor het verstrekken van volvette kaas aan zieke ambtenaren, afschrift., 28-04-1943; 436; l stuk
            - Stukken betreffende de levering van jenever voor representatie-doeleinden., 23-06-1943 - 12-02-1944; 437; 3 stukken
            - Ingekomen brief van de secretaris-generaal inzake de invoering van een klantenkaart in Den Haag ten behoeve van de groente-distributie, met antwoordbrief., 05-07-1943 - 08-07-1943; 438; 2 stukken
            - Dossier inzake een voorstel om de in de vesting Den Haag opgeslagen boter ter beschikking te stellen aan het personeel van het Rb.V.V.O., 27-08-1943 - 28-09-1943; 439; 1 omslag
            - Uitgaande nota aan de heer Von der Wense inzake het verstrekken van extra rantsoenen met Sint Nicolaas en Kerstmis, minuut, met geleidebrief aan de secretaris-generaal., 08-11-1943; 440; 2 stukken
            - Dossier inzake een verzoek, van het personeel van verscheidene fabrieken in Helmond, om varkens te mogen slachten., 15-06-1944 - 15-07-1944; 441; 1 omslag
            - Uitgaande nota aan de heer Von der Wense inzake de aardappelrantsoentoewijzing voor de week 26 juni - 2 juli 1944., 22-06-1944; 442; 1 stuk
            - Verslag inzake de verdeling van het fruit in 1942-1943, met geleidebrief van F.V. Valstar., 29-07-1944; 443; 2 stukken
            - Telegram van Von der Wense aan de Beauftragten des Reichskommissars inzake het verstrekken van extra voedingsmiddelen aan verscheidene groepen, afschrift, met geleidebrief van de heer Rohde., 05-10-1944 - 06-10-1944; 444; 2 stukken
            - Ingekomen nota van ir. A.P. Minderhoud inzake het verstrekken van een vergunning aan de firma Bokma voor het leveren van gedistilleerd aan andere klanten dan zijn normale, doorslag., 08-11-1944; 445; 1 stuk
            - Ingekomen rapporten van het Bureau Statistiek betreffende de wekelijkse rantsoenering-situatie in het westen van het land, 23 januari 1945 - 21 december 1946, met bijlagen., 06-02-1945 - 13-01-1947; 446; 1 omslag
            - Verzoekschriften van de komiek J.F. Buziau om voedsel en brandstof, met antwoord., 12-02-1945 - 03-04-1945; 447; 1 omslag
            - Stukken betreffende de verdeling van de door de geallieerden afgeworpen goederen., 24-04-1945 - 27-04-1945; 448; 1 omslag
            - Ingekomen brief van een Duitse instantie inzake toestemming om naar bevrijd Nederlands gebied te reizen voor besprekingen met de geallieerden ten behoeve van de relief-acties, afschrift., 27-04-1945; 449; 1 stuk
            - Verslagen van de besprekingen bij dr. ir. S.L. Louwes betreffende de reliefacties, gestencild., 29-04-1945 - 09-05-1945; 450; 1 omslag
            - Dossier inzake de verdeling van de met de "Hallaren " te Den Helder verscheepte Zweedse Rode Kruis goederen, doorslagen., 04-05-1945; 451; 1 omslag
            - Brief van het Zweedse departement van Buitenlandse Zaken, aan de gedelegeerde van het Zweedse Rode Kruis, inzake de naar Delfzijl verscheepte goederen, afschrift, met geleidebrief van dr. H.M. Hirschfeld., 05-05-1945 - 11-07-1945; 452; 2 stukken
            - Rapporten en overzichten betreffende de te verdelen voedingsmiddelen., 16-05-1945 - 23-05-1945; 453; 1 omslag
            - Ingekomen brief van de minister van Handel en Nijverheid aan de minister inzake de distributie van petroleum, met bijlage, 30-08-1945 - 14-09-1945; 454; 2 stukken
      - Wederopbouw, B.2.2.
        - Correspondentie met D. de Jong betreffende de produktie van suiker., 01-06-1944 - 31-10-1944; 455; 1 omslag
        - Verslag van een uiteenzetting van de secretaris-generaal tijdens een vergadering van de directeuren der Rijksbureaux voor Handel en Nijverheid en andere Hoofden van Dienst op 30 juni 1944, betreffende de economische politiek bij de overgang van oorlogs- naar vredestoestand, met geleidebrief., 30-06-1944 - 13-07-1944; 456; 2 stukken
        - Stukken betreffende het herstel van de oorlogsschade., 11-08-1944 - 31-08-1944; 457; 2 stukken
        - Memorie inzake de opbouw van de maatschappij na de oorlog., ..-10-1944; 458; 1 stuk
        - Rapport inzake de mogelijkheden voor het opzetten van de walvisvaart na de oorlog, ...-11-1944; 459; 1 stuk
        - Stukken betreffende de organisatie van de wederopbouw van de landbouw., 23-02-1945 - 03-07-1945; 460; 1 omslag
        - Ingekomen nota betreffende voorstellen voor het nemen van maatregelen ten aanzien van vijandelijk en landverradelijk vermogen, met bijlage., 11-04-1945; 461; 2 stukken
        - Stukken betreffende eventuele annexatie van Duits grondgebied ten behoeve van de landbouw., 15-04-1945 - 30-08-1945; 462; 1 omslag
        - Uitgaande brief aan de heer Van Lochem inzake het dichten van de Wieringermeerdijk., 27-04-1945; 463; 1 stuk
        - Stukken betreffende de Nederlandse vertegenwoordiging in het "Emergency Economie Committee for Europë., 17-07-1945; 464; 3 stukken
        - Inventaris betreffende de uit Nederland geroofde goederen in 1940-1945, "register 1: machines en werktuigen", gedrukt, met geleidebrieven., ..-09-1946 - 03-01-1947; 465; 1 deel, 2 stukken
    - Toezicht op de naleving van de voorschriften, B.2.3
      - Dossier inzake een onderzoek naar aanleiding van frauduleuze uitvoer van varkens en varkensvlees naar België door de verkoopvereniging St. Anthonius te Weert en de firma B. Wilms te Antwerpen., 17-10-1933 - 02-06-1937; 466; 1 omslag
      - Dossier inzake de tuchtrechtelijke veroordeling van de N.V. Meelfabrieken der Nederlandse Bakkerij te Rotterdam vanwege fraude bij meelverkoop., 13-02-1935 - 24-01-1936; 467; 1 omslag
      - Dossier inzake de reorganisatie van het bij de Landbouwcrisis-organisatie voor Gelderland gedetacheerde personeel van de C.C.C.D., ter vergroting van de effectiviteit van de controle in Gelderland., 17-06-1936 - 22-10-1937; 468; 1 omslag
      - Dossier inzake het onderzoek naar de verantwoording van de door de Propagandakern te Groningen ontvangen C.M.C.-gelden over de periode 1 juni 1937 - 7 oktober 1938., 08-11-1938 - 04-10-1939; 469; 1 omslag
      - Dossier inzake een onderzoek naar de onregelmatigheden bij de aanvoer van baconvarkens in het kringzaakvoerderschap 84 van de A.B.T.B. in Almelo., 19-12-1938 - 01-11-1940; 470; 1 omslag
      - Dossier inzake een onderzoek naar misbruik door voorwetenschap, door leden der Veekoeken-Commissie, na het fixeren van heffingen., 27-02-1939 - 26-05-1939; 471; 1 omslag
      - Stukken betreffende de methode van onderzoek bij de opsporing van strafbare feiten en de samenwerking tussen de Hollandse politie en geheime agenten van de Duitse autoriteiten., 19-12-1940 - 26-04-1941; 472; 1 omslag
      - Ingekomen brief van de C.C.C.D. inzake een bijzondere controle op 28, 29 cn 30 januari op het gebied van frauduleuze slachtingen, met bijlage., 22-01-1941 - 25-01-1940; 473; 2 stukken
      - Dossier inzake de fraude met kaasbonnen, gepleegd door een ambtenaar van de Nederlandse Zuivelcentrale., 02-02-1941 - 14-03-1941; 474; 1 omslag
      - Verslag van een rede van dr. H.M. Hirschfeld inzake de instelling van een economische rechter, gestencild, met bijlage., ..-(05)-1941; 475; 2 stukken
      - Uitgaande nota aan Graf Grote inzake de bemoeilijking van de uitvoering van de werkzaamheden bij de C.C.C.D. door ingrijpen van de Duitse autoriteiten, minuut, met bijlagen., 15-05-1941 - 05-07-1941; 476; 1 omslag
      - Ingekomen brief van de C.C.C.D. inzake een weigering van twee W.A.-leden van de N.S.B. om zich te onderwerpen aan een bagagecontrole., 07-08-1941; 477; 1 stuk
      - Ingekomen brief van de C.C.C.D. inzake een geslaagde achterhaling van een organisatie in Den Haag die frauduleus slachtte en clandestien verkocht, met proces verbaal., 10-08-1941 - 16-08-1941; 478; 2 stukken
      - Ingekomen brief van de C.C.C.D. inzake een onderzoek naar de mogelijke sabotagehandelingen bij het dorsen van granen in Gelderland, afschrift, met geleidebrieven., 19-09-1941 - 01-10-1941; 479; 3 stukken
      - Rapport van de controleur J.H. van de Vegte inzake een onderzoek en huiszoeking te Zevenhuizen op 18 september 1941, afschrift, met geleidebrieven., 480; 1 stuk
      - Dossier inzake de overweging om repressaillemaatregelen te treffen naar aanleiding van het vooruit verstrekken van brood door de bakkers., 22-10-1941 - 05-11-1941; 481; 1 omslag
      - Stukken betreffende de afdeling Administratieve Produktiecontrole., 01-03-1942 - 11-10-1945; 482-486; 5 omslagen
        - Rapporten van het hoofd van de afdeling, 7 februari 1942 - 1 november 1944, met bijlagen, 01-03-1942 - 27-12-1944, 482
        - Rapporten van A.W.G. Boele van Hoensbroek en G. Verschoor aan het hoofd van de afdeling, maart 1943 - november 1944, met bijlagen, 09-03-1943 - 30-11-1944, 483
        - Stukken betreffende de vaststelling van de innameregeling voor granen, zaden en peulvruchten, oogst 1944, als controlemiddel van de produktie, 22-10-1943 - 01-09-1944, 484
        - Rapporten van de p.v.c. voor Noord-Holland aan het hoofd van de afdeling, 1941-1945. 11-01-1945 - 11-10-1945, 485
        - Rapporten van de p.v.c. voor Drenthe aan het hoofd van de afdeling, 7 januari 1945 - 28 april 1945, 15-02-1945 - 23-05-1945, 486
      - Stukken betreffende de aanhoudingen van de dienstauto van de commandant van de Nederlandse Arbeidsdienst door ambtenaren van de C.C.D., 09-11-1942-(1943)-03-04-1944; 487; 1 omslag
      - Uitgaande brief aan G. Diepenhorst inzake het opkopen van gerantsoeneerde voedingsmiddelen ten behoeve van het Rode Kruis en de organisatie Todt door Lübomir Nicholov te Berlijn, doorslag., 26-11-1942; 488; 1 stuk
      - Uitgaande brief aan de heer Von der Wense inzake personen, die gearresteerd wegens clandestien slachten, in Vught zijn gestorven door hartzwakte., 12-04-1943; 489; 1 stuk
      - Memorie inzake de zwarte handel in levensmiddelen, concept, met geleidebrieven., 14-04-1943 - 19-04-1943; 490; 3 stukken
      - Ingekomen verslag van de C.C.D. inzake de gehouden verscherpte zuivelcontrole op 28 maart - 3 april 1943, doorslag, met geleidebrief., 06-05-1943; 491; 2 stukken
      - Dossier inzake de Duitse maatregelen tegen de zwarte handel in huiden en leer., 18-06-1943 - 27-07-1943; 492; 1 omslag
      - Dossiers betreffende onderzoeken, bij verscheidene bedrijven, naar de naleving van de voorwaarden voor het verstrekken van rantsoenen gedistilleerd., 15-09-1943 - 01-02-1944; 493; 1 omslag
      - Rapport van de commandant van de ordepolitie te Rotterdam inzake de controle op het vervoer van aardappelen, in samenwerking met de C.C.D., met geleidebrief., 14-10-1944 - 23-10-1944; 494; 2 stukken